ACORDAO-COMPLETO-2364005

ACÓRDÃO 1800/2019 ATA 28/2019 - PLENÁRIO

VISTOS, relatados e discutidos estes autos em que se apreciam embargos de declaração opostos por Luiz Roberto Leite Fonseca e por TRL Serviços Especializados de Gestão Empresarial e Logística Ltda. em face do Acórdão 1172/2019-TCU-Plenário, o qual manteve, após a apreciação de pedidos de reexame contra o Acórdão 1842/2017-TCU-Plenário, a aplicação de multa para Luiz Roberto Leite Fonseca e tornou insubsistente a aplicação de penalidades a Alfredo Galvão da Silva Junior e à JMT Serviços e Locação de Mão de Obra Ltda,
ACORDAM os Ministros do Tribunal de Contas da União, reunidos em sessão do Plenário, ante as razões expostas pelo Relator, com fundamento nos arts. 32, inciso II, e 34 da Lei 8.443/1992, em:
9.1. conhecer e rejeitar os embargos opostos por Luiz Roberto Leite Fonseca;
9.2. não conhecer dos embargos opostos por TRL Serviços Especializados de Gestão Empresarial e Logística Ltda.;
9.3. dar ciência deste acórdão aos embargantes
9.4. encaminhar os autos à Secretaria de Recursos para as providências de sua alçada com relação ao pedido de reexame de peça 186.

Embargos de declaração interpostos em face de acórdão que negou provimento a pedido de reexame interposto pelo embargante contra decisão que lhe aplicou multa ao apreciar representação sobre possíveis irregularidades na contratação emergencial de empresa especializada na operacionalização das atividades administrativas e de apoio ao Serviço de Atendimento Móvel (Samu 192 Natal/RN).

Município do Natal - RN.

3. Recorrentes:  TRL Serviços Especializados de Gestão Empresarial e Logística Ltda. (39.413.414/0001-88); Luiz Roberto Leite Fonseca (XXX.952.013-XX).

13.1. Ministros presentes: José Mucio Monteiro (Presidente), Walton Alencar Rodrigues, Benjamin Zymler, Raimundo Carreiro, Ana Arraes, Bruno Dantas (Relator) e Vital do Rêgo.
13.2. Ministro-Substituto convocado: Marcos Bemquerer Costa.
13.3. Ministros-Substitutos presentes: André Luís de Carvalho e Weder de Oliveira.

ACORDAO-COMPLETO-2416323

Acórdão de Relação 1805/2020 - Plenário

Acórdão de Relação

ACORDAO-COMPLETO-2388553

Acórdão de Relação 3088/2019 - Plenário

BRUNO DANTAS

Ministro Bruno Dantas.

Trata-se de embargos de declaração opostos por Luiz Roberto Leite Fonseca (peça 191) e pela empresa TRL Serviços Especializados de Gestão Empresarial e Logística Ltda. (peça 182) em face do Acórdão 1172/2019-TCU-Plenário, por meio do qual o Tribunal julgou pedidos de reexame interpostos pelo embargante, pela empresa JMT Serviços e Locação de Mão de Obra Ltda. e por Alfredo Galvão da Silva Junior contra o Acórdão 1842/2017-TCU-Plenário, mantido pelo Acórdão 2547/2017-TCU-Plenário. 
2.	A representação versou sobre indícios de irregularidades em procedimento de dispensa de licitação, conduzido pela Secretaria Municipal de Saúde (SMS) do Município de Natal/RN, para a contratação de empresa especializada na operacionalização de atividades administrativas e de apoio ao SAMU 192 Natal/RN. 
3.	Por meio do Acórdão 1842/2017-TCU-Plenário, o TCU: (a) declarou a empresa JMT Serviços e Locação de Mão de Obra Ltda. inidônea para contratar com a Administração Pública Federal pelo prazo de três anos; (b) inabilitou Alfredo Galvão da Silva Junior, Chefe do Setor de Gerenciamento de Compras da Secretaria Municipal de Saúde à época, para o exercício de cargo em comissão ou função de confiança no âmbito da Administração Pública Federal, pelo período de cinco anos, aplicando-lhe também multa no valor de R$ 25.000,00; e (c) aplicou multa a Luiz Roberto Leite Fonseca, Secretário Municipal de Saúde à época, no valor de R$ 10.000,00.
4.	Irresignados, os responsáveis e a empresa JMT interpuseram pedidos de reexame, os quais foram conhecidos por meio do Acórdão 1172/2019-TCU-Plenário, ora recorrido. Esse acórdão deu provimento aos recursos de JMT Serviços e Locação de Mão de Obra Ltda. e Alfredo Galvão da Silva Junior, tornando insubsistentes as penas a eles aplicadas, e não deu provimento ao recurso de Luiz Roberto Leite Fonseca.
5.	Luiz Roberto Leite Fonseca foi notificado do Acórdão 1172/2019-TCU-Plenário em 25/6/2019, aviso de recebimento à peça 177, sendo que seus embargos foram recebidos no Tribunal em 5/7/2019 (peça 191) . Já a empresa TRL Serviços Especializados de Gestão Empresarial e Logística Ltda. não foi notificada e opôs embargos em 17/6/2019 (peça 182) . 
II
6.	Luiz Roberto Leite Fonseca afirma que no decisum há pontos contraditórios, omissos, ambíguos e obscuros que precisam ser esclarecidos para evitar error in judicando. Alega que o parecer do auditor deste Tribunal, fls. 4455 a 4468, teria feito uma análise equivocada sobre dois pontos: a data que o embargante assumiu a pasta da Secretaria Municipal de Saúde de Natal; e sobre não ter havido tempo hábil para que o embargante adotasse medidas para evitar a contratação emergencial.
7.	No que concerne à data de posse, o embargante afirma que essa teria ocorrido em 2/2/2015 e não em 2013, como mencionado no parágrafo 69 do parecer da unidade especializada, o que comprovaria a exiguidade no exercício da sua função pública na Secretaria Municipal de Saúde.
8.	Outra omissão seria em relação às ponderações constantes no parágrafo 70 do parecer da unidade especializada, uma vez que, passados aproximadamente dois meses da assunção do cargo de Secretário Municipal de Saúde, o embargante teria se deparado com a iminente expiração do Contrato 36/2011, prevista para 30/04/2015. Este ajuste foi firmado entre a SMS e a empresa TRD Serviços e Administração Ltda. para prestação dos serviços de operacionalização, manutenção veicular e apoio administrativo ao Serviço de Atendimento Móvel de Urgência - SAMU Natal, serviço este considerado essencial à população, motivo pelo qual teria provocado a renovação do instrumento, diante da impossibilidade de solução de continuidade das atividades.
9.	Em prosseguimento, o embargante, às páginas 2-6 de seu recurso, descreve os fatos e as circunstâncias que motivaram a contratação por emergência dos serviços do SAMU, a destacar: 
com o desenvolvimento da gestão e constante fiscalização, teria sido verificada a má prestação dos serviços referentes ao Contrato 36/2011, o que teria provocado notificações da prestadora e glosas de serviços cobrados e não prestados;
o contrato então vigente seria do tipo "guarda-chuva", com pagamentos mensais de R$ 650.000,00, o qual apresentaria complexidade na mensuração e na prestação dos serviços com qualidade para a população;
atrasos nos estudos do novo modelo de contratação (por contratos divididos em blocos, pagos após a comprovada demanda atendida) e na realização das novas licitações teriam ocorrido em virtude da complexidade e morosidade nos trâmites processual inerentes a todas as licitações e problemas crônicos enfrentados pela Administração Pública; e
procedimentos licitatórios referentes a alguns serviços correlatos teriam sido abertos em tempo hábil.
10.	Diante desse cenário, o embargante assevera que a única alternativa, diante da necessidade de evitar a solução de continuidade de serviço essencial para a população da região, seria realizar a contratação emergencial ora discutida. Alega ainda que a contratação emergencial se deu em conformidade com a previsão legal e apenas pelo período necessário para a finalização do procedimento licitatório para os serviços de SAMU.
11.		Alega, ainda, que "outro fato importante a ser esclarecido e omisso é que não foi realizado um laudo conforme o Corregedor requisitou, mesmo porque o Laudo teria que ser subscrito por auditores, e não por técnicos de Controle Administrativo, (fls. 304) , tendo em vista que ao final diz 'É a informação', não existindo nenhuma responsabilidade técnica, não existem quesitos, bem como a impossibilidade de realizar perguntas aos técnicos, que inclusive parecer de cunho jurídico, portanto, foram prestadas informações, sem o crivo do contraditório e da ampla defesa tendo em vista as graves imputações realizadas na conclusão do laudo".
12.	Por fim, assevera que sempre agiu de forma proba, transparente e conforme os ditames da lei, e pede "que os presentes embargos de declaração sejam conhecidos e acolhidos a fim de que as situações ora expostas sejam devida e amplamente apreciadas (art. 243, 245 e 249, § 10, do CPC e possibilidade de inclusão de índices de correção, sem ofensa a coisa julgada) , inclusive para fins de pré-questionamento às instâncias superiores".
III
13.	A empresa TRL Serviços Especializados de Gestão Empresarial e Logística Ltda. opôs embargos de declaração  ao Acórdão 1172/2019-TCU-Plenário, argumentando que houve solução contraditória quanto ao motivo do afastamento da reprimenda fixada no Acórdão 1842/2017-TCU-Plenário, quanto à análise da conduta de Alfredo Galvão da Silva Junior, além de não oferecer conclusão quanto aos atos pertinentes à JMT Serviços de Locação de Mão de Obra Ltda., sendo, para ambos os casos, hipótese de ausência de fundamentação razoável para afastar o juízo condenatório.
14.	Afirma que a conclusão do relator foi contraditória a respeito dos fatos que fundamentam a reforma das penas aplicadas aos responsáveis acima, tendo em vista que, de um lado, a conduta de Alfredo Galvão da Silva Junior foi considerada reprovável, sem a devida publicidade e transparência, quando da expedição do segundo documento à empresa JMT sem fazer menção ao primeiro, e, de outro, teria deixado de aplicar reprimenda ao responsável por não ter sido objeto de questionamento oportuno quando da audiência  de inquirição do indigitado. 
15.	Aponta que haveria contradição entre esta conclusão e a afirmação de que Alfredo Galvão da Silva Junior teria assumido a autoria do Ofício 57/2016 e estaria ciente da irregularidade cometida, sendo que a sua intenção seria apenas de se eximir da responsabilidade por ter agido em benefício da empresa JMT, que participava do certame e teria se utilizado da declaração como "vencedora do certame licitatório" em processo judicial, em seu único benefício e fora dos autos do processo administrativo.
16.	Refuta a linha adotada no Acórdão 1172/2019-TCU-Plenário, pois não teria havido menção no certame licitatório a respeito da inexistência do Ofício 57/2016. Tal fato, segundo sustenta, reforçaria as conclusões do Acórdão 1842/2017-TCU-Plenário no sentido de que não restaria questionamentos para contrapor a existência de interesse de Alfredo Galvão da Silva Junior quanto à revelação deste documento nos autos do 0Processo 152575/2016-25, pois sua existência teria sido relevada por conta de diligência da própria TRL.
17.	O embargante afirma que haveria contradição entre o parágrafo 60 do voto que fundamentou o acórdão embargado e o parágrafo 24 do parecer da unidade técnica, nos seguintes termos: "...ao justificar como causa de não aplicação de reprimenda ao agente público discorreu sobre a ausência de questionamento oportuno em audiência de inquirição do Sr. Alfredo Galvão da Silva Junior especificamente sobre o Oficio n°57/2016, a conclusão neste sentido foi de encontro ao que conteúdo da oitiva, posto que na oportunidade da análise técnica no momento da apreciação do pedido de reexame, o auditor destacou o pronunciamento do agente público...".
18.	Alega, buscando demonstrar contradição na decisão, que, segundo a fundamentação do voto do revisor, prevaleceria, então, a tese de que um ato subsequente não revogaria a vigência ao de outrora, considerando que o documento de desclassificação não teria revogado a validade ao documento outrora produzido em favor da JMT. No entanto, teria sido dada conclusão no sentido inverso ao ter afastado a reprimenda aplicada, reformando o Acórdão 1842/2017-TCU-Plenário.
19.	O embargante alega ainda que existiria obscuridade no acórdão recorrido quando não haveria manifestação e conclusão sobre o fato de a empresa JMT ter se valido do ofício "revogado", mesmo já ciente de sua não habilitação nos autos nº 0Processo 152575/2016-25, quando teria apresentado esse ofício em processo judicial, afirmando o seu conteúdo e induzindo o magistrado a erro. 
20.	Nesse sentido, existiria relação de dependência fática entre as condutas de Alfredo Galvão da Silva Junior e da empresa JMT, na qual a declaração do coordenador administrativo teria sido dirigida ao particular interessado em seu conteúdo e dele fazendo o uso no contexto do certame licitatório.
21.	Na mesma linha de obscuridade da decisão, o embargante afirma que o Acórdão 1172/2019-TCU-Plenário não se pronunciou sobre o fato de a empresa JMT ter participado da 2ª Chamada, oferecendo proposta de preço superior ao da 1ª Chamada, ferindo os pressupostos de competitividade e ampla concorrência. Afirma que a 2ª Chamada seria justificada apenas para acolher a inexistência de fraude. 
22.	O embargante pondera que o certame deveria ter sido encerrado como prejudicado para a realização de uma nova chamada pública, visando ampla concorrência, mas, ao contrário, foi dado andamento com apenas uma proposta de preço registrada, optando-se pela vitória da empresa JMT.
23.	Por fim, requer o conhecimento do presente recurso, e, no mérito, o seu acolhimento integral, sanando a contradição e apontando conclusão quanto a omissão identificada no teor do Acórdão 1172/2019-TCU-Plenário.
	É o relatório.

Thomas Lindolfo de Barros Tavares (11.355/OAB-RN), representando TRL Serviços Especializados de Transporte, Gestão Empresarial e Logística Ltda.

Não atuou.

REPRESENTAÇÃO. PEDIDOS DE REEXAME. INDEVIDA CONTRATAÇÃO DIRETA E FRAUDE À LICITAÇÃO. CONHECIMENTO. NÃO PROVIMENTO QUANTO À CONTRATAÇÃO DIRETA. MANUTENÇÃO DA MULTA. PROVIMENTO QUANTO À FRAUDE À LICITAÇÃO. INSUBSISTÊNCIA DAS PENALIDADES. EMBARGOS DE DECLARAÇÃO. CONHECIMENTO (RESPONSÁVEL). NÃO CONHECIMENTO (REPRESENTANTE). AUSÊNCIA DE OMISSÃO, CONTRADIÇÃO OU OBSCURIDADE NO ACÓRDÃO EMBARGADO. REJEIÇÃO.

REPRESENTAÇÃO (REPR)

Secretaria de Recursos (Serur); Secretaria de Controle Externo da Saúde (SecexSaúde).

Trata-se de embargos de declaração opostos por Luiz Roberto Leite Fonseca e pela empresa TRL Serviços Especializados de Gestão Empresarial e Logística Ltda. em face do Acórdão 1172/2019-TCU-Plenário, por meio do qual o Tribunal julgou pedidos de reexame interpostos pelo embargante, pela empresa JMT Serviços e Locação de Mão de Obra Ltda. e por Alfredo Galvão da Silva Junior contra o Acórdão 1842/2017-TCU-Plenáriolenário, o qual manteve a condenação de Luiz Roberto Leite Fonseca e tornou insubsistente a condenação dos demais recorrentes. 
A representação versou sobre indícios de irregularidades em procedimento de dispensa de licitação, conduzido pela Secretaria Municipal de Saúde (SMS) do Município de Natal/RN, para a contratação de empresa especializada na operacionalização de atividades administrativas e de apoio ao SAMU 192 Natal/RN. 
* * *
Conheço dos embargos opostos por Luiz Roberto Leite Fonseca por preencher os requisitos de admissibilidade dispostos no art. 34 da Lei 8.443/1992. O embargante fora condenado com a aplicação de multa no valor de R$ 10.000,00, pela não realização tempestiva de regular procedimento licitatório, ocasionando indevida dispensa emergencial, bem como pela autorização e homologação dessa dispensa sem a justificativa prévia de preços.
Quanto ao mérito, não verifico a alegada omissão de que haveria análise equivocada sobre dois pontos: a data na qual o embargante teria tomado posse na pasta da Secretaria Municipal de Saúde de Natal; e sobre não ter havido tempo hábil para que o embargante adotasse medidas para evitar a contratação emergencial.
Primeiro, no voto que fundamentou o acórdão ora embargado, manifestei-me expressamente no sentido de ter identificado a incorreção na data de posse do embargante aposta pela Serur em seu parecer, conforme relatado no parágrafo 15 (peça 175) . Ademais, nessa oportunidade, não levei em consideração a data incorreta para fundamentar ou agravar a situação do embargante. A análise do recurso pautou-se nos atos e circunstâncias de sua gestão a partir da data da efetiva posse, ou seja, fevereiro de 2015.
Segundo, a data correta de sua posse também não teria o condão de eximi-lo de responsabilidade pelos atos a ele imputados, uma vez que, conforme demonstrei, o Contrato 36/2011, que tinha como objeto os serviços de SAMU, vigeu entre maio de 2011 e abril de 2016, com o consequente transcurso de mais de um ano da gestão do embargante. Assim, haveria tempo para a realização de um novo certame. Além disso, era notória a impossibilidade de prorrogação da avença, o que demandava ações imediatas para a realização de nova licitação para esses serviços. 
No voto anterior, ponderei que o embargante não teria juntado documentação, como, por exemplo, estudos técnicos preliminares referentes à nova licitação (em andamento à época) ou outros documentos relativos à Coleta de Preços, que evidenciassem previamente que as fragilidades do modelo então vigente e sua reformulação demandariam tempo extraordinário para a conclusão da nova licitação. 
Relembro que o Relator a quo já fizera essa ressalva quanto à ausência de documentos que demonstrassem eventuais entraves do modelo e a necessidade de maior tempo para a execução da nova licitação, quando de seu voto que fundamentou a condenação original do embargante, o que não foi trazido pelo embargante em sede recursal. Assim, quanto a essas alegações, não resta qualquer vício no julgado ora embargado.
Já os demais argumentos acostados pelo embargante, os quais sintetizei no relatório que antecede este voto, novamente descrevem e contextualizam os fatos e circunstâncias da contratação emergencial, os quais foram devidamente analisados anteriormente, não havendo, portanto, qualquer vício quanto a eventual omissão, conforme itens 13 a 26 do voto à peça 175. O embargante busca, nesta oportunidade, rediscutir o mérito da matéria, o que não é admitido via embargos de declaração pela jurisprudência desta Corte de Contas e do Poder Judiciário. 
Por fim, alega que "outro fato importante a ser esclarecido e omisso é que não foi realizado um laudo conforme o Corregedor requisitou, mesmo porque o Laudo teria que ser subscrito por auditores, e não por técnicos de Controle Administrativo, (fls. 304) , tendo em vista que ao final diz 'É a informação', não existindo nenhuma responsabilidade técnica, não existem quesitos, bem como a impossibilidade de realizar perguntas aos técnicos, que inclusive parecer de cunho jurídico, portanto, foram prestadas informações, sem o crivo do contraditório e da ampla defesa tendo em vista as graves imputações realizadas na conclusão do laudo". 
No entanto, o embargante não identifica em que circunstância essa assertiva teria sido emitida, ou seja, do que efetivamente se trata e em qual contexto essa matéria se inseriria, uma vez que, em todas as manifestações dele nestes autos, bem como nos pareceres da Serur e no meu voto anterior, não há menção a essa questão. Ademais, a folha do processo citada (fls. 304) não diz respeito a essa matéria. 
Nesse sentido, a alegação não deve ser considerada, pois essa não foi utilizada para fundamentar a condenação do embargante como também não teria o condão de elidir ou justificar a contratação direta irregular e eximi-lo de responsabilidade.
Mesmo a essencialidade dos serviços para a população não o socorre, pois, conforme a jurisprudência deste Tribunal, eventuais falhas de planejamento podem levar à contratação por emergência, sem que isso exima o responsável de responder pela irregularidade, a exemplo do Acórdão 1122/2017-TCU-Plenário, análise também constante do voto que fundamentou o acórdão embargado. 
Por fim, anoto que o embargante fora condenado também pela autorização e homologação da contratação emergencial, sem a devida justificativa de preço, o que não fora objeto de oposição específica nesta oportunidade, havendo, até mesmo, determinação para que fossem apurados eventuais indícios de sobrepreço na contratação direta, conforme item 9.11 do Acórdão 1842/2017-TCU-Plenáriolenário. 
Embora o embargante tenha asseverado que sempre agiu de maneira proba, transparente e conforme os ditames normativos, as irregularidades na condução da Coleta de Preços ora discutida não foram elididas, inclusive quanto aos preços contratados, conforme abordado no parágrafo anterior.
Nesse sentido, os embargos de Luiz Roberto devem ser rejeitados.
* * *
Considerando que a TRL Serviços Especializados de Gestão Empresarial e Logística Ltda. não foi reconhecida como terceira interessada até o momento e que não demonstrou qualquer razão legítima para intervir nos autos, nem mesmo nesta fase recursal, uma vez que não demonstrou sucumbência quanto à pretensão subjetiva, não conheço dos embargos por ela opostos tendo em vista a falta de legitimidade processual, conforme reiterada jurisprudência deste Tribunal, a exemplo dos Acórdãos 519/2008, 756/2017 e 2.586/2018, todos do Plenário, sem prejuízo de abordar algumas questões por essa levantadas.
A embargante pugna pela revisão do Acórdão 1172/2019-TCU-Plenário, que deu provimento aos recursos de reexame interpostos contra as condenações anteriores, de Alfredo Galvão da Silva Junior e da empresa JMT Serviços e Locação de Obra Ltda., por perpetrarem fraude à licitação na contratação direta dos serviços de SAMU.
Primeiramente, não há contradição em relação ao encaminhamento dado para a revisão das penas aplicadas a Alfredo Galvão da Silva Junior e à empresa JMT. Como dito no voto que fundamentou o acórdão embargado, registrei que a conduta de Alfredo Galvão da Silva Junior, de não ter juntado aos autos da contratação cópia do Ofício 57/2016 e de não fazer menção a esse ofício quando da expedição do parecer técnico s/n, fora, sim, reprovável, afrontando o princípio da publicidade e motivação, mas que, pelos elementos constantes dos autos, não deveria ser tipificado como fraude, mas, sim, como ato de gestão irregular. 
Essa diferença é fundamental, pois as consequências quanto à eventual aplicação e dosimetria das penas são distintas. Por evidente, caracterizado o cometimento de fraude, as penas são bem mais severas do que um ato tipificado como irregular. Uma vez não restando caracterizada a fraude, tendo em vista os princípios do devido processo legal, do contraditório e da ampla defesa, seria necessária nova audiência do recorrente para fins de eventual apenação, o que, pelo momento processual em sede recursal, não teria sido apropriado.
Nesse sentido, não há contradição quanto à fundamentação que tratou do fato de o parecer técnico s/n emitido por Alfredo Galvão da Silva Junior não ter revogado, tornado sem efeito ou ter feito alguma referência ao Ofício 57/2016. Conforme posto na fundamentação do voto anterior, esse ofício pode ser entendido como uma diligência junto à empresa JMT para sanar a questão tributária pendente em sua proposta. Ora, até aquele momento, a empresa JMT seria realmente a vencedora da 1ª Chamada, pois apresentara o melhor preço. Seria natural, então, que o condutor do certame buscasse a manutenção da melhor oferta, o que justificaria a diligência feita. 
Já o parecer técnico s/n que decidiu pela desclassificação das duas empresas participantes seria, sim, documento legítimo e que motivaria o encerramento da 1ª Chamada Pública, não havendo qualquer irregularidade nesse ato. 
Conforme analisado pela Serur em seu parecer, o qual acolhi, os documentos foram sucessivos e não haveria falsidade no Ofício 57/2016-SAMU. Como fundamentei no voto em sede recursal, caso o Ofício 57/2016 tivesse sido emitido posteriormente à desclassificação das duas empresas, aí, sim, estaria caracterizada indiscutivelmente a fraude.
Também não há contradição entre o parágrafo 60 de meu voto e o parágrafo 24 do parecer da unidade técnica. Como já ponderei acima, a conduta que fundamentou a audiência de Alfredo Galvão da Silva Junior foi a emissão de documento de teor falso, caracterizando fraude à licitação (ofício 586/2017 - peça 44) , o que difere da não juntada do ofício 57/2016 no processo da Coleta de Preços, bem como da ausência de menção desse no parecer s/n que desclassificou as duas empresas participantes, atos que poderiam ser objeto de nova audiência, o que, reitera-se, não fora apropriado pelo momento processual à época.
Também não há como admitir a alegada contradição de que o Acórdão 1842/2017-TCU-Plenáriolenário não deveria ter sido afastado pelo Acórdão 1172/2019-TCU-Plenário, em virtude do fato de que o documento de desclassificação das empresas na 2ª Chamada não teria revogado a validade do Ofício 57/2016 outrora produzido em favor da JMT, prevalecendo então a tese de que um ato subsequente não revogaria a vigência ao de outrora. Devo lembrar que o efeito devolutivo do pedido de reexame abrange a totalidade do que fora anteriormente decidido e, posteriormente, impugnado, não havendo qualquer óbice para a revisão da decisão original. 
Não há obscuridade no acórdão quanto aos desdobramentos que originaram a 2ª chamada Pública. Primeiro, embora a JMT tivesse utilizado em juízo documento que não teria mais validade na busca de provimento de tutela acautelatória para a obtenção de Certidão de Débitos relativos aos Tributos Federais e à Dívida Ativa da União, a Serur analisou e concluiu que o Ofício 57/2016 não fora preponderante para o julgamento da ação tributária intentada pela empresa JMT. 
Nesse mesmo sentido, no que concerne ao uso indevido de documentação junto à 1ª Vara Federal - Seção Judiciária do Rio Grande do Norte pela empresa JMT Serviços e Locação de Obra Ltda., a matéria também foi objeto de encaminhamento específico, nos termos do item 9.13 do Acórdão 1842/2017-TCU-Plenáriolenarío, bem como da análise constante do parágrafo 56 do voto anterior, não havendo obscuridade a ser dirimida.
Quanto à alegação de que o Acórdão ora embargado foi omisso em relação à não manifestação sobre o aumento da proposta da empresa JMT da 1ª para a 2ª Chamada, essa também não merece acolhida, tendo em vista que a matéria foi objeto de manifestação conforme itens 35 a 41 do voto antecessor, bem como de encaminhamento específico no sentido de que unidade instrutora deste Tribunal apurasse a questão, conforme o teor do item 9.11 do Acórdão 1842/2017-TCU-Plenáriolenário. 
Ademais, o fato de a 2ª chamada ter contado apenas com a participação da JMT não caracteriza, por si só, irregularidade, pois não restou evidenciada restrição à participação de qualquer possível interessada, entre essas, a própria empresa representante destes autos. A 2ª Chamada foi precedida até mesmo de publicação de extrato no Diário Oficial do Município.
Por fim, o argumento de que a 2ª Chamada deveria ter sido encerrada para a realização de uma nova chamada pública, visando ampliar a concorrência, não constitui objeto de discussão em sede dos presentes embargos, uma vez que a questão já fora decidida antes do julgamento do mérito deste processo, conforme Acórdão 2174/2017-TCU-Plenário, no qual o este Colegiado indeferiu cautelar solicitada para suspender ou anular a 2ª Chamada e os atos dela decorrentes, tendo em vista, à época, a fundamentação de que o contrato já havia sido assinado, havendo, portanto, periculum in mora reverso.
Assim, mesmo não tendo legitimidade para opor embargos nos presentes autos, as alegações da TRL Serviços Especializados de Gestão Empresarial e Logística Ltda. não evidenciam omissão, contradição ou obscuridade no Acórdão 1172/2019-TCU-Plenário.
* * *
Por fim, estes autos devem ser encaminhados à Secretaria de Recursos para as providências a cargo da unidade, tendo em vista a interposição de pedido de reexame pendente de apreciação pela empresa TRL Serviços Especializados de Gestão Empresarial e Logística Ltda. (peça 186) .
Ante o exposto, VOTO por que seja aprovada a minuta de acórdão que submeto à consideração deste Colegiado.
TCU, Sala das Sessões Ministro Luciano Brandão Alves de Souza, em 31 de julho de 2019.
Ministro BRUNO DANTAS 
Relator